ru: Тип велосипедного руля: Аэродинамический; Эйпхэнгер; BMX; Булхорн; Бабочка; Круизер; Баран; Прямой; Усы; Райзер (с подъемом); Трековый; Триатлон; Другое
cs: Typ řídítek jízdního kola: Aero; Ape hanger; BMX; Bullhorn; Motýlková; Cruiser; Berany; Rovná; Moustache; Zvýšená; Dráhová; Triatlonová; Jiné
nb: Type håndtak på sykkelstyre: Aero; Ape hanger; BMX; Bullhorn; Sommerfugl; Cruiser; Bukkestyre; Rett; Moustache; Riser; Bane; Triatlon; Annet
de: Art des Fahrrad-Lenkergriffs: Aero; Ape-Hanger; BMX; Bullhorn; Butterfly; Cruiser; Drop; Flat; Moustache; Riser; Track; Triathlon; Sonstige
sv: Typ av cykelstyre: Aero; Apehanger; BMX; Bullhorn; Fjäril; Cruiser; Bock; Rakt; Moustache; Riser; Bana; Triathlon; Övrigt
fi: Polkupyörän ohjaustangon tyyppi: Aero; Ape hanger; BMX; Bullhorn; Perhonen; Cruiser; Kippurasarvi; Suora; Viikset; Riser; Rata; Triathlon; Muu
pl: Typ kierownicy do roweru: Aero; Ape hanger; BMX; Bycze rogi (bullhorn); Motylkowa (butterfly); Cruiser; Baranek (drop); Płaska (flat); Moustache; Gięta (riser); Torowa; Triathlonowa; Inne
fr: Type de guidon de vélo: Aéro; Ape hanger; BMX; Corne de vache; Papillon; Cruiser; Course; Plat; Moustache; Relevé; Piste; Triathlon; Autre
pt-PT: Tipo de guiador da bicicleta: Aerodinâmico; Ape hanger; BMX; Bullhorn; Borboleta; Cruiser; Drop; Reto; Bigode; Elevado; Pista; Triatlo; Outros
hr-HR: Hvatovi za upravljač bicikla: Aero; Ape hanger; BMX; Bullhorn; Leptir; Cruiser; Spušteni; Ravni; Moustache; Povišeni (riser); Track; Triatlon; Ostalo
el: Τύπος τιμονιού ποδηλάτου: Αεροδυναμικό; Ape hanger; BMX; Bullhorn; Πεταλούδα; Cruiser; Drop; Ίσιο (Flat); Moustache; Riser; Πίστας; Τριάθλου; Άλλο
zh-TW: 自行車手把類型: 空氣動力把手; 高把手 (Ape hanger); BMX; 牛角把; 蝴蝶把; 巡洋艦車把; 彎把; 平把; 八字把; 燕把; 場地車把; 鐵人三項休息把; 其他
hu: Kerékpárkormány típusa: Aero; Ape hanger; BMX; Bullhorn; Pillangó; Cruiser; Koskormány; Egyenes; Bajusz; Hajlított; Pálya; Triatlon; Egyéb
sk-SK: Typ riadidiel bicykla: Aero; Ape hanger (vysoké); BMX; Bullhorn (býčie rohy); Motýlikové; Cruiser; Drop (barany); Rovné; Moustache; Riser (lastovičky); Dráhové; Triatlonové; Iné
en: Bicycle handlebar type: Aero; Ape hanger; BMX; Bullhorn; Butterfly; Cruiser; Drop; Flat; Moustache; Riser; Track; Triathlon; Other
pt-BR: Tipo de guidão para bicicleta: Aerodinâmico; Ape hanger; BMX; Bullhorn; Borboleta; Cruiser; Drop; Reto; Moustache; Riser; Pista; Triatlo; Outro
zh-CN: 自行车车把类型: 空气动力学车把; 高位车把; BMX 车把; 牛角把; 蝴蝶把; 巡航车把; 弯把; 直把; 胡须把; 燕把; 场地车弯把; 铁人三项车把; 其他
it: Tipo di manubrio per bicicletta: Aero; Ape hanger; BMX; Bullhorn; A farfalla; Cruiser; Drop; Flat; Moustache; Riser; Da pista; Triathlon; Altro
tr: Bisiklet gidon türü: Aero; Ape hanger; BMX; Boynuz; Kelebek; Cruiser; Drop; Düz; Bıyık; Riser; Pist; Triatlon; Diğer
sl-SI: Vrsta kolesarskega krmila: Aero; Ape hanger; BMX; Bullhorn; Metulj; Cruiser; Spuščeno; Ravno; Brki (moustache); Dvignjeno; Dirkališčno; Triatlon; Drugo
lt-LT: Dviračio vairo tipas: Aerodinaminis; „Ape hanger“ tipo; BMX; Ragų formos; Drugelio formos; Kruizerio; Lenktas žemyn (plento); Tiesus; Ūsų formos; Lenktas į viršų; Treko; Triatlono; Kita
ja: 自転車用ハンドルタイプ: エアロ; エイプハンガー; BMX; ブルホーン; バタフライ; クルーザー; ドロップ; フラット; ムスタッシュ; ライザー; トラック; トライアスロン; その他
nl: Stuurstijl fiets: Aero; Ape hanger; BMX; Bullhorn; Vlinder; Cruiser; Dropbar; Flatbar; Snorstuur; Riser; Baan; Triatlon; Anders
th: ประเภทของแฮนด์จักรยาน: แอโร่; ทรงสูง (Ape hanger); BMX; บูลฮอร์น; ปีกผีเสื้อ; ครุยเซอร์; ทรงหมอบ; ทรงตรง; หนวด; ยกสูง; แทร็ก; ไตรกีฬา; อื่นๆ
da: Cykelstyrstype: Aero; Ape hanger; BMX; Bullhorn; Sommerfugl; Cruiser; Racerstyr; Fladt; Moustache; Riser; Banestyr; Triatlon; Andet
vi: Loại ghi-đông xe đạp: Khí động học; Ape hanger; BMX; Sừng bò; Cánh bướm; Cruiser; Cong xuống; Ngang; Ria mép; Nâng cao; Track; Ba môn phối hợp; Khác
es: Tipo de manillar para bicicleta: Aero; Cuelgamonos; BMX; Cuerno de toro; Mariposa; Cruiser; Drop; Plano; Bigote; Doble altura; De pista; Triatlón; Otro
ro-RO: Tipul ghidonului pentru bicicletă: Aero; Ape hanger; BMX; Bullhorn; Fluture; Cruiser; Drop; Drept; Mustață; Riser; De pistă; Triatlon; Altele
ko: 자전거 핸들바 유형: 에어로; 에이프 행어; BMX; 불혼; 버터플라이; 크루저; 드롭; 플랫; 머스태시; 라이저; 트랙; 트라이애슬론; 기타
bg-BG: Тип кормило на велосипед: Аеро; Тип „чопър“; BMX; Бичи рога; Пеперуда; Круизър; Спуснато (шосейно); Право; Мустак; Издигнато; Пистово; Триатлон; Други